【裁判字號】    99,抗,1508
【裁判日期】    991019
【裁判案由】    假處分
【裁判全文】
臺灣高等法院民事裁定                  99年度抗字第1508號
抗  告  人  遠雄建設事業股份有限公司
法定代理人  趙藤雄
上列抗告人因與相對人陳坤維間聲請假處分事件，對於中華民國
99年8月12日台灣士林地方法院99年度裁全字第206號所為裁定提
起抗告，本院裁定如下：
    主  文
抗告駁回。
抗告訴訟費用由抗告人負擔。
    理  由
一、抗告意旨略以：相對人主張其與訴外人鄭湘怡間存有債權債
    務糾紛，為免訴外人鄭湘怡隱匿財產，乃就抗告人所有台北
    市內湖區○○○○段137地號之土地及坐落其上之門牌號碼
    為台北市○○區○○街59號8樓之2之建物（詳如附表所示，
    下稱系爭不動產）聲請假處分，惟相對人已就上開與訴外人
    鄭湘怡之相同債權債務關係對系爭不動產向臺灣臺北地方法
    院（下稱臺北地方法院）聲請假扣押，嗣經該院99年司執全
    宇字第510號以另相對人陳報之金額為足額扣押後，撤銷該
    執行命令在案，該扣押之金額已足清償相對人與鄭湘怡間之
    債權額，且系爭預售房地之不動產係抗告人出售予訴外人陳
    澤杉，陳澤杉再先後讓與予鄭湘怡、刁舜德，系爭不動產之
    買賣關係僅存在於抗告人與刁舜德間，抗告人與鄭湘怡間已
    無任何權利義務關係存在。相對人未明事實，逕對抗告人所
    有之系爭不動產聲請假處分，禁止抗告人移轉系爭不動產予
    買受人刁舜德，嚴重影嚮抗告人權益。為此求為廢棄原裁定
    ，駁回相對人假處分之聲請云云。
二、按債權人就金錢請求以外之請求，欲保全強制執行者，得聲
    請假處分。請求及假處分之原因，應釋明之，釋明如有不足
    ，而債權人陳明願供擔保或法院認為適當者，法院得定相當
    之擔保，命供擔保後為假處分，民事訴訟法第532條第1項、
    第533條準用第526條第1項、第2項分別定有明文。又假處分
    ，非因請求標的之現狀變更，有日後不能強制執行，或甚難
    執行之虞者，不得為之，同法第532條第2項亦有明文。所謂
    請求標的之現狀變更，係指為請求標的之物，其從前存在之
    狀態，已有變更或將有變更而言。而假處分係保全強制執行
    方法之一種，原為在本案請求尚未經判決確定以前，預防將
    來債權人勝訴後，因請求標的之現狀變更，有日後不能強制
    執行或甚難執行之虞者而設，至債權人聲請假處分所主張之
    權利，債務人對之有所爭執者，應於現在或將來有訴訟繫屬
    時，請求法院為本案之判決，以資解決，尚非聲請假處分時
    ，先應解決之問題（最高法院69年台抗字第72號判例意旨參
    照）。
三、經查：
（一）相對人於原法院主張其購買抗告人所有之系爭不動產，並
      由訴外人鄭湘怡代為與抗告人洽談，相對人並先後匯款共
      計1000萬元至鄭湘怡之銀行帳戶，事後再匯款809萬元之
      尾款及28萬元之代辦費予抗告人。鄭湘怡依約應指示抗告
      人或對抗告人將系爭不動產移轉登記予相對人，詎鄭湘怡
      竟將系爭不動產之移轉登記請求讓與第三人，其顯係為隱
      匿財產詐害相對人之債權，相對人已提起民事訴訟，訴請
      抗告人將系爭不動產辦理所有權移轉登記予相對人，由臺
      北地方法院99年移調字第635號進行調解程序中，為免抗
      告人依第三人請求將系爭不動產移轉設定他項權利或為其
      他處分，致日後有難以強制執行之虞，故有假處分之必要
      等語，業據相對人提出民事起訴狀、臺灣臺北地方法院99
      年度移調字第635號通知書、99年8月6日國際通商法律事
      務所函、土地及建物登記謄本等以為釋明附原法院99年裁
      全度字第206號保全程序卷可參。而依相對人所提上開證
      據方法，堪認其對於抗告人所有系爭不動產假處分之原因
      ，已提出釋明之方法，雖其釋明尚有不足，惟相對人既陳
      明願供擔保以補釋明之不足，則原裁定准許相對人供擔保
      後，禁止抗告人就系爭不動產為讓與、設定抵押、出租及
      其他一切處分行為，於法並無違誤。
（二）抗告意旨另雖主張：相對人就其與鄭湘怡間同一債權債務
      關係對系爭不動產聲請假扣押事件，已因就抗告人陳報之
      金額為足額之扣押，而經撤銷假扣押命令在案，該扣押之
      金額已足清償相對人與鄭湘怡間之債權額云云，惟查，相
      對人於臺北地方法院99年度度司執全字第510號假扣押強
      制執行事件，係就其對鄭湘怡之3000萬元債權，為保全「
      金錢請求」之請求，聲請假扣押系爭不動產，禁止債務人
      鄭湘怡就其對抗告人所有之系爭不動產移轉登記請求權為
      移轉或其他處分，抗告人亦不得對鄭湘怡上開請求權為交
      付或移轉之行為（臺北地方法院99年5月12日99年度度司
      執全字第510號執行命令附卷參照），與本件相對人為保
      全金錢請求以外之不動產所有權移轉登記之請求有別，其
      聲請假處分所欲保全之前揭給付，縱代以金錢，亦不能達
      債權之終局目的，亦難謂無日後有不能執行或甚難執行之
      虞，而認無保全之必要性。是抗告人執相對人為保全其金
      錢請求另案對鄭湘怡聲請假扣押系爭不動產之執行命令，
      已因就債權金額為足額扣押遭撤銷為由，指摘原裁定，核
      無足取。
（三）至於抗告人另稱：系爭不動產之買賣關係僅存在於抗告人
      與第三人刁舜德間，抗告人與鄭湘怡間已無任何權利義務
      關係存在乙節，核屬本案訴訟之實體爭執事項，依首揭說
      明，尚非本件假處分之保全程序所得審究，抗告人執此據
      以對原裁定聲明不服，亦難認為有理由，應予駁回。
四、據上論結，本件抗告為無理由，爰裁定如主文。
中    華    民    國    99    年    10    月    19    日
                  民事第九庭
                      審判長法  官  張宗權
                            法  官  鄭純惠
                            法  官  周玫芳
正本係照原本作成。
本裁定除以適用法規顯有錯誤為理由外，不得再抗告。如提起再
抗告，應於收受後10日內委任律師為代理人向本院提出再抗告狀
。並繳納再抗告費新台幣１千元。
中    華    民    國    99    年    10    月    20    日
                            書記官  陳嘉文

司法院資訊處製作；財團法人民間司法改革基金會備份。
